臺灣臺北地方法院刑事判決　　　　　　　 99年度易字第535號
公　訴　人　臺灣臺北地方法院檢察署檢察官
被　　　告　童大鵬
選任辯護人　張弘明律師
　　　　　　陳建勳律師
被　　　告　沈志成
選任辯護人　吳孟良律師
被　　　告　張光郎
選任辯護人　林秋萍律師
上列被告等因背信案件，經檢察官提起公訴（九十八年度調偵字
第一二七一號），本院判決如下：
    主  文
童大鵬、沈志成共同為他人處理事務，意圖為自己不法之利益，
而為違背其任務之行為，致生損害於本人之利益，童大鵬處有期
徒刑陸月，沈志成處有期徒刑伍月，如易科罰金，均以新臺幣壹
仟元折算壹日。
張光郎無罪。
    事  實
一、童大鵬、沈志成、王菁（業經緩起訴處分確定）於民國九十
    七年間均為「豐田生技資訊股份有限公司」（下稱豐田公司
    ，址設台北市○○區○○街二段一一一之一號二樓）之董事
    ，且分別擔任豐田公司副總經理（九十七年十二月三十一日
    離職）、專案經理（九十七年七月三十一日離職）、副總經
    理（九十八年十月三十一日離職），負責專案管理、軟體開
    發、客戶資料保管等業務，乃為豐田公司處理事務之人。童
    大鵬、沈志成、王菁與張光郎（無罪理由詳後述）、楊宗展
    、黃淳海（上二人均業經不起訴處分確定）因與豐田公司總
    經理謝和興理念不合，遂一同以親友名義出資，於九十七年
    四月三十日成立崴正資訊股份有限公司（下稱崴正公司），
    並由童大鵬保管崴正公司之大、小章、存摺，以便渠等自豐
    田公司離職後，得至崴正公司任職。童大鵬、沈志成、王菁
    均明知財團法人中央畜產會（下稱畜產會）為豐田公司之客
    戶，竟共同意圖為自己不法之利益之犯意聯絡，於九十七年
    九月十二日前之某日，童大鵬與王菁得知畜產會「九十七年
    度建立畜產品資訊整合應用平台先期建置案」（下稱系爭標
    案）之招標資訊，渠二人明知渠二人並無權限決定豐田公司
    是否參與系爭標案之投標，竟隱匿上開資訊未向總經理謝和
    興報告，使豐田公司因不知該招標資訊而未參與系爭標案之
    投標，童大鵬、王菁並決議以崴正公司名義參與系爭標案之
    投標，並由童大鵬於九十七年九月十二日通知沈志成代表崴
    正公司投標及執行，由王菁負責撰寫系爭標案之服務建議書
    ，童大鵬則綜理一切事務，渠等並在服務建議書中將渠等在
    豐田公司之工作實績作為崴正公司之工作實績，以強化崴正
    公司之得標機會，以此方式違背渠等對豐田公司應忠實執行
    業務之任務，致生損害於豐田公司之利益。俟崴正公司於同
    年十月十六日順利取得系爭標案後，謝和興始查知上情。
二、案經豐田公司訴由臺北市政府警察局萬華分局報告臺灣臺北
    地方法院檢察署檢察官偵查起訴。
    理  由
壹、有罪部分
一、被告以外之人於審判外之言詞或書面陳述，除法律有規定者
    外，不得作為證據；又被告以外之人於審判外之陳述，雖不
    符合同法第一百五十九條之一至第一百五十九條之四之規定
    ，但經當事人於審判程序同意作為證據，法院審酌該言詞陳
    述或書面陳述作成時之情況認為適當者，亦得為證據。當事
    人、代理人或辯護人於法院調查證據時，知有第一百五十九
    條第一項不得為證據之情形，而未於言詞辯論終結前聲明異
    議者，視為有前項之同意，刑事訴訟法第一百五十九條第一
    項及第一百五十九條之五分別定有明文。本判決下列所引用
    之被告以外之人於審判外之陳述（包含書面陳述），其中豐
    田公司變更登記表影本二份、崴正公司公示資料一份、崴正
    公司之財團法人中央畜產會九十七年度建立畜產品資訊整合
    應用平台先期建置案服務建議書雖屬傳聞證據，但檢察官、
    被告童大鵬、沈志成及渠等辯護人於本院審判期日中均同意
    此部分之證據有證據能力，且迄至言詞辯論終結前亦未撤回
    前開同意，本院審酌上開證據資料製作時之情況，尚無違法
    不當及證明力明顯過低之瑕疵，亦認為以之作為證據應屬適
    當，故揆諸前開刑事訴訟法第一百五十九條之五規定，認前
    揭證據資料均有證據能力。
二、訊據被告童大鵬、沈志成均矢口否認有何背信犯行，被告童
    大鵬辯稱：其不負責畜產部分之業務，係王菁自行決定以崴
    正公司投標，且系爭標案係公開招標，任何人均可上網查詢
    ，其並無隱匿之情事。且崴正公司參與系爭標案之服務建議
    書內容並無任何部分，未經告訴人豐田公司同意，而使用告
    訴人所有之資料內容。況告訴人公司縱有參與系爭標案之投
    標，亦未必是告訴人公司得標，故告訴人公司未參與得標並
    非屬於告訴人公司之損害云云。被告沈志成辯稱：系爭標案
    於九十七年九月三十日上網公告，於同年十月十六日決標，
    當時其並非告訴人公司之員工，自非為告訴人公司處理事務
    之人，即無違背其任務之行為可言。其離職後，為個人工作
    者，於九十七年八月十一日告訴人公司也委託其承作三個專
    案，一直到本案發生後，即九十八年四月至九月間，其亦持
    續接受告訴人公司的委託承作四個專案，其如涉有對告訴人
    公司之背信行為，告訴人公司自無委託其承作之理。且系爭
    標案係公開招標，任何人均可上網查知，並無隱匿可言。被
    告童大鵬於九十七年九月十二日在一場座談會中，希望由其
    協助系爭標案，以後會由王菁與其聯繫，其一直以為是告訴
    人公司要標系爭標案，並未認識是要幫崴正公司去投標。系
    爭標案其並無任何利得，足見其並無本件犯罪之動機、目的
    。畜牧場登記管理系統資料庫是屬農委會所有，非屬告訴人
    公司所有之資源或營業秘密，故告訴人公司並無損害云云。
    經查：
  (一)被告童大鵬、沈志成與王菁於九十七年間均為告訴人公司之
    董事，且分別擔任告訴人公司之副總經理（九十七年十二月
    三十一日離職）、專案經理（九十七年七月三十一日離職）
    、副總經理（九十八年十月三十一日離職），負責專案管理
    、軟體開發、客戶資料保管等業務。被告童大鵬、沈志成與
    王菁、張光郎、楊宗展、黃淳海因與總經理謝和興理念不合
    ，遂一同以親友名義出資，於九十七年四月三十日成立崴正
    公司，並由被告童大鵬保管崴正公司之大、小章、存摺，以
    便渠等自告訴人公司離職後，得至崴正公司任職等情，業據
    被告童大鵬（偵卷第一三○頁參照）、沈志成（偵卷第四十
    至四十五頁、第一三二頁參照）及共同被告張光郎（偵卷第
    一三二頁參照）供承不諱及證人謝和興（本院卷一第八十一
    頁至九十三頁參照）、王菁（本院卷二第二十八頁反面、二
    十九頁參照）、楊宗展（本院卷二第四十頁反面至四十三頁
    參照）、黃淳海（本院卷二第三十六頁反面至四十頁參照）
    、證人即被告童大鵬之妻陳玲如（本院卷一第九十三頁反面
    至九十五頁參照）、證人即共同被告張光郎之妻謝欣樺（本
    院卷一第九十五頁反面、九十六頁參照）、證人即被告沈志
    成之妻詹雅婷（本院卷一第九十七、九十八頁參照）證述綦
    詳，復有豐田公司變更登記表影本二份（本院卷二第二五九
    之二至二五九之五頁參照）、崴正公司公示資料一份（偵卷
    第五十二頁參照）在卷可佐，首堪認定。
  (二)本案之爭點在於1、被告童大鵬、沈志成是否係為告訴人公
    司處理事務之人？2、被告童大鵬、沈志成與王菁有無共同
    違背任務之行為？3、告訴人公司是否受有損害？茲分述如
    下：
  1.被告童大鵬、沈志成是否係為告訴人公司處理事務之人？
    按公司與董事間之關係，除本法另有規定外，依民法關於委
    任之規定，公司法第一百九十二條第四項定有明文。又按經
    理人之職權，除章程規定外，並得依契約之訂定，公司法第
    三十一條第一項亦定有明文。由上可知，董事及經理人均係
    受公司委任，為公司處理事務之人，要無疑義。被告童大鵬
    、沈志成與王菁於九十七年間均為告訴人公司之董事，且被
    告童大鵬、王菁於九十七年九、十月間均仍擔任告訴人公司
    之副總經理等情，已如理由二(一)所述，揆諸前揭法條，被告
    童大鵬、沈志成自均係受告訴人公司委任，為告訴人公司處
    理事務之人。
  2.被告童大鵬、沈志成與王菁有無共同違背任務之行為？
  (1)按經理人不得兼任其他營利事業之經理人，並不得自營或為
    他人經營同類之業務。但經依第二十九條第一項規定之方式
    同意者，不在此限，公司法第三十二條定有明文。再按董事
    為自己或他人為屬於公司營業範圍內之行為，應對股東會說
    明其行為之重要內容並取得其許可，公司法第二百零九條第
    一項亦定有明文。故經理人自營或為他人經營同類之業務，
    依公司法之相關規定，經理人應經過董事會普通決議通過始
    得為之，而股份有限公司之董事為自己或他人為屬於公司營
    業範圍內之行為，依公司法之前揭規定，須向股東會說明其
    行為之重要內容並取得其許可後始得為之，此即經理人、股
    份有限公司董事競業禁止之規定。
  (2)告訴人公司及崴正公司所營事業均為電腦及事務性機器設備
    零售業、資訊軟體零售業、電腦設備安裝業、資訊軟體服務
    業、資料處理服務業、電子資訊供應服務業、軟體出版業、
    國際貿易業、除許可業務外，得經營法令非禁止或限制之業
    務等業務，有豐田公司變更登記表影本（本院卷二第二五九
    之三頁參照）、崴正公司公示資料（偵卷第五十二頁參照）
    各一份在卷可憑，足認告訴人公司與崴正公司乃經營同類之
    業務。又被告童大鵬自承：其於九十七年四、五月，以老婆
    陳玲如名義投資二十萬元成立崴正公司，因當時其仍任職告
    訴人公司，其覺得不妥，故未以自己名義投資等語（偵卷第
    一三○頁參照），被告沈志成供稱：其於九十七年四、五月
    ，以老婆詹雅婷名義投資二十萬元成立崴正公司，因理念不
    合，故先成立崴正公司，若無法留在告訴人公司，還可另起
    爐灶等語（偵卷第一三二頁參照），證人黃淳海證稱：其以
    姐姐黃馨慧名義投資三十萬元成立崴正公司，當時其還在告
    訴人公司任職，認為不妥，所以才以親友名義投資崴正公司
    等語（本院卷二第三十七頁參照），證人王菁證稱：其以友
    人林友婷名義投資二十萬元成立崴正公司，係因不想要讓謝
    和興知道渠等在外面成立公司，謝和興知道渠等準備離職，
    不知道會有什麼狀況發生，所以想先用朋友名義成立等語（
    本院卷二第二十九頁參照），證人楊宗展證稱：因告訴人公
    司裏面有點問題，其與被告童大鵬、沈志成、張光郎想說要
    跟謝和興談談看，若談不成，就在外面開家公司，因當時還
    在跟謝和興談，所以想說用別人的名字開一家公司，不讓謝
    和興知道等語（本院卷二第四十一頁參照），證人謝和興證
    稱：伊是由公共工程委員會的網站去查詢，才知道有系爭標
    案，也才知道系爭標案由崴正公司得標，再由商業司的網站
    去查，才知道崴正公司裏面的人都是告訴人公司副總經理及
    專案經理的妻子等關係人，伊在被告童大鵬、沈志成任職告
    訴人公司期間，並不知道崴正公司裏面的人有被告童大鵬、
    沈志成的妻子等語（本院卷一第八十一頁反面、八十二頁參
    照），足見被告童大鵬、沈志成與張光郎、王菁、楊宗展、
    黃淳海成立崴正公司時，因渠等尚任職告訴人公司，故以渠
    等親友之名義出資成立崴正公司，以避免告訴人公司總經理
    謝和興發現，故被告童大鵬、王菁身為告訴人公司之副總經
    理，並未經董事會普通決議通過得自營與告訴人公司同類之
    業務，被告童大鵬、沈志成、王菁身為告訴人公司之董事，
    亦均未向告訴人公司之股東會說明其為自己或他人為屬於公
    司營業範圍內之行為之重要性，並取得許可。
  (3)證人黃淳海證稱：告訴人公司主要由王菁、被告童大鵬在負
    責搜尋畜產會之招標訊息。其搜尋到招標案訊息後，不可自
    行為告訴人公司決定是否要投標，無論其評估可不可行，均
    會向謝和興報告，也有專案經理評估不可行，但謝和興認為
    可行，還是會去做等語（本院卷二第三十九、四十頁參照）
    ，證人王菁證稱：標案經討論後，若覺得可行，是由謝和興
    決定是否投標，縱使其與被告童大鵬評估不要投標，但謝和
    興認為還是要投標的話，渠等會去執行等語（本院卷二第二
    五四頁參照），足見告訴人公司僅總經理謝和興有權決定是
    否參與投標，被告童大鵬與王菁並無此權限。又證人王菁證
    稱：直到領標前一、二星期，被告童大鵬對其說，有系爭標
    案出來，其與被告童大鵬決定以崴正公司名義投標，因告訴
    人公司在畜產會名聲非常不好，當時其與被告童大鵬討論以
    告訴人公司去投標，得標機率低，所以最後以崴正公司去投
    標，且既然渠等已決定以崴正公司公司投標，也不想要讓謝
    和興知道渠等有成立一家崴正公司，所以才沒和謝和興說這
    件事。崴正公司之存摺、大小章係被告童大鵬所保管，執行
    系爭標案之美工人員、工程師之薪水係被告童大鵬支付。系
    爭標案之服務建議書中所載之工作實績並非崴正公司之實績
    而係以渠等個人之工作實績來做的，而該服務建議書第十四
    至十七頁之使用介面是使用告訴人公司之資料的格式等語（
    本院卷二第三十頁反面、三十一、三十五、二五五、二五六
    頁參照），證人張光郎證稱：崴正公司之大小章係被告童大
    鵬所保管等語（本院卷二第二九○頁反面參照），被告沈志
    成轉換為證人身分結證稱：被告童大鵬於九十七年九月十幾
    日，在一個座談會對其說，之後有一個案子，要其代表崴正
    公司，詳細情況王菁會與其聯繫。其參與系爭標案投標時，
    王菁提醒其要帶崴正公司大小章，怕臨時有狀況，可以作文
    件的修改，是被告童大鵬之母將章交給其等語（本院卷二第
    二九二、二九三頁反面參照），被告童大鵬自承：崴正公司
    之大小章、存摺係其保管。其從王菁那知道一些訊息後可能
    有跟被告沈志成說，但從標案規畫、投標等其都沒有執行等
    語（本院卷二第二九五頁反面、三○五頁參照），復有崴正
    公司之財團法人中央畜產會九十七年度建立畜產品資訊整合
    應用平台先期建置案服務建議書一份在卷可稽，由上可知，
    被告童大鵬與王菁共同決定隱匿系爭標案之訊息，未向告訴
    人公司總經理謝和興報告，且以崴正公司之名義參與系爭標
    案之投標，並以告訴人公司之工作實績作為崴正公司之工作
    實績，使用告訴人公司資料之介面格式來製作崴正公司之服
    務建議書，並交由被告沈志成以崴正公司之名義投標及執行
    ，是被告童大鵬、沈志成確與王菁共同違背渠等對告訴人公
    司應忠實執行業務之職務，並致告訴人公司未參與系爭標案
    之投標。
  (4)雖被告童大鵬辯稱係王菁決定要以崴正公司名義參與系爭標
    案投標，且其未參與系爭標案之規畫、執行云云，然如上理
    由二2.(3)所述，其既保管崴正公司之存摺、大小章，而以崴
    正公司投標，必定會使用到崴正公司大小章，被告童大鵬豈
    有不知之理！故證人王菁證稱係被告童大鵬與其共同決定以
    崴正公司名義投標等情較為可採。又被告沈志成雖辯稱，其
    以為係代表告訴人公司去投標，至畜產會投標時，其始知告
    訴人公司未投標，係崴正公司投標云云，然其證稱：被告童
    大鵬於九十七年九月十幾日，在一個座談會對其說，之後有
    一個案子，要其代表崴正公司，詳細情況王菁會與其聯繫。
    其參與系爭標案投標時，王菁提醒其要帶崴正公司大小章，
    怕臨時有狀況，可以作文件的修改，是被告童大鵬之母將章
    交給其等語（本院卷二第二九二、二九三頁反面參照），足
    認被告童大鵬於九十七年九月中旬告知被告沈志成時，被告
    沈志成即已明確知道其將代表崴正公司參與系爭標案之投標
    ，且在投標之前，被告沈志成係向被告童大鵬之母親取得崴
    正公司之大小章，其豈有可能於投標當時才知悉告訴人公司
    未參與投標！且被告沈志成自承並未自此標案領薪水及獲得
    利益，然被告沈志成若自始即認為係幫告訴人公司投標，豈
    有不先與告訴人公司談妥受委任之報酬之理！故被告童大鵬
    、沈志成所辯均係卸責之詞，不足採信。
  (5)綜上，被告童大鵬、沈志成違反經理人、董事競業禁止之規
    定，且被告童大鵬與王菁共同決定向告訴人公司隱匿系爭標
    案之招標訊息，及決定以崴正公司名義參與系爭標案之投標
    ，並由被告沈志成代表崴正公司投標及執行，足認被告童大
    鵬、沈志成與王菁共同違背渠等對告訴人公司應忠實執行業
    務之任務，並致告訴人公司未參與系爭標案之投標。
  3.告訴人公司是否受有損害？
  (1)按刑法第三百四十二條第一項之背信罪，固以「違背任務之
    行為，致生損害於本人之財產或其他利益」為要件，而所謂
    「其他利益」，固亦指財產利益而言。但財產權益，則涵義
    甚廣，有係財產上現存權利，亦有係權利以外之利益，其可
    能受害情形更不一致，如使現存財產減少（積極損害），妨
    害財產之增加，以及未來可期待利益之喪失等（消極損害）
    ，皆不失為財產或利益之損害，最高法院八十七年台上字第
    三七○四號判決意旨可資參照。
  (2)證人謝和興證稱：一開始畜產會就是豐田公司的長期客戶，
    一些畜產方面的專案，畜產會的資訊科有一些維護的專案會
    委託豐田公司來做。伊當時不知畜產會之系爭標案，系爭標
    案主要的架構與豐田公司為農委會做的畜牧產登記管理系統
    的架構完全一樣，故豐田公司知道系爭標案的話，一定會參
    與投標，因為豐田公司非常清楚這方面的領域、知識，而且
    豐田公司在各方面都占有優勢，畜產會招標的案子都是豐田
    公司的期待利益，畜產會只要一招標的案子，豐田公司就一
    定會去參加等語（本院卷一第八十一頁參照），復有告訴人
    公司與畜產會歷年合約書影本（調偵卷第四至二十二頁參照
    ）在卷可稽，足認告訴人公司有承作系爭標案之能力，且告
    訴人公司亦長期為畜產會承作專案，故系爭標案確係告訴人
    公司之期待利益無訛，被告童大鵬與王菁共同對告訴人公司
    隱匿系爭標案之招標訊息，致告訴人公司未參與系爭標案投
    標，已如前述，此舉讓告訴人公司參與系爭標案得標之期待
    利益喪失，告訴人公司實受有損害，被告童大鵬、沈志成辯
    稱，告訴人公司未受有損害云云，實不足採。
  3.綜上，被告童大鵬、沈志成乃為告訴人公司處理事務之人，
    渠等與王菁共同違背渠等對告訴人公司應忠實執行業務之任
    務，並致告訴人公司未參與系爭標案之投標，受有期待利益
    喪失之損害，渠等所辯顯均係卸責之詞，不足採信，本案事
    證明確，被告二人犯行堪以認定，應依法論科。
三、核被告童大鵬、沈志成所為，均係犯刑法第三百四十二條第
    一項背信罪。被告二人與王菁間，有犯意聯絡及行為分擔，
    應論以共同正犯。爰審酌被告二人前無犯罪科刑紀錄，且被
    告二人犯後卸詞狡辯，均未與告訴人公司達成和解，犯後態
    度不佳，及其犯罪動機、目的、手段、智識程度等一切情狀
    ，分別量處如主文所示之刑，並諭知易科罰金之標準。又公
    訴人就被告童大鵬部分具體求刑有期徒刑一年，就被告沈志
    成部分具體求刑有期徒刑十月，惟本院認以各量處如主文所
    示之刑為適當，公訴人之求刑，核屬過重，附此敘明。
貳、無罪部分
一、公訴意旨略以：被告張光郎自九十五年二月一日起在設於台
    北市○○區○○街二段一一一之一號二樓之告訴人公司擔任
    專案經理（於九十七年十二月三十一日離職），負責專案管
    理、軟體開發、客戶資料保管等業務，係為告訴人公司處理
    事務之人，且依工作契約有保守因業務知悉或持有之工商秘
    密之義務。其與童大鵬、沈志成、王菁、楊宗展、黃淳海以
    親友名義先於九十七年四月三十日成立崴正公司，其明知畜
    產會為豐田公司之往來客戶，竟與童大鵬、沈志成、王菁共
    同意圖為自己不法之利益，其與童大鵬、王菁於得知畜產會
    「九十七年度建立畜產品資訊整合應用平台先期建置案」之
    招標資訊後，竟共同隱匿上開資訊，且未經告訴人公司同意
    ，以告訴人公司已開發專案之資料內容，撰寫系爭標案之服
    務建議書並以崴正公司名義參與投標，以此方式違背其職務
    ，嗣崴正公司果於同年十月十六日取得系爭標案，使告訴人
    公司無法得標，足生損害於告訴人公司之利益，因認被告張
    光郎涉犯刑法第三百四十二條第一項背信罪嫌云云。
二、按犯罪事實應依證據認定之，無證據不得認定犯罪事實，又
    不能證明被告犯罪或其行為不罰者，應諭知無罪之判決，刑
    事訴訟法第一百五十四條第二項、第三百零一條第一項分別
    定有明文。次按認定不利於被告之事實，須依積極證據，茍
    積極之證據本身存有瑕疵而不足為不利於被告事實之認定，
    即應為有利於被告之認定，更不必有何有利之證據，而此用
    以證明犯罪事實之證據，猶須於通常一般人均不至於有所懷
    疑，堪予確信其已臻真實者，始得據以為有罪之認定，倘其
    證明尚未達到此一程度，而有合理性之懷疑存在，致使無從
    為有罪之確信時，即應為無罪之判決，此有最高法院八十二
    年度臺上字第一六三號判決、七十六年臺上字第四九八六號
    、三十年上字第八一六號等判例意旨可資參照。
三、公訴人認被告張光郎涉犯前揭背信罪嫌，無非以被告童大鵬
    、沈志成、張光郎之供述、證人即同案被告王菁、楊宗展、
    黃淳海之供述、告訴代理人謝和興之指訴、豐田公司員工保
    密保證書、人事基本資料、崴正公司公示資料、畜產會「九
    十七年度建立畜產品資訊整合應用平台先期建置案」決標公
    告、豐田公司與畜產會歷年合約書影本等為其論據。
四、被告以外之人於審判外之言詞或書面陳述，除法律有規定者
    外，不得作為證據；又被告以外之人於審判外之陳述，雖不
    符合同法第一百五十九條之一至第一百五十九條之四之規定
    ，但經當事人於審判程序同意作為證據，法院審酌該言詞陳
    述或書面陳述作成時之情況認為適當者，亦得為證據。當事
    人、代理人或辯護人於法院調查證據時，知有第一百五十九
    條第一項不得為證據之情形，而未於言詞辯論終結前聲明異
    議者，視為有前項之同意，刑事訴訟法第一百五十九條第一
    項及第一百五十九條之五分別定有明文。本判決下列所引用
    之被告以外之人於審判外之陳述（包含書面陳述），其中畜
    產會「九十七年度建立畜產品資訊整合應用平台先期建置案
    」決標公告雖屬傳聞證據，但檢察官、被告張光郎、辯護人
    於本院審判期日中均同意此部分之證據有證據能力，且迄至
    言詞辯論終結前亦未撤回前開同意，本院審酌上開證據資料
    製作時之情況，尚無違法不當及證明力明顯過低之瑕疵，亦
    認為以之作為證據應屬適當，故揆諸前開刑事訴訟法第一百
    五十九條之五規定，認前揭證據資料均有證據能力。
五、訊據被告張光郎固坦承其於任職告訴人公司期間，與童大鵬
    、沈志成、王菁、楊宗展、黃淳海共同以親友名義成立崴正
    公司等情不諱，惟堅決否認有何背信犯行，辯稱：其係在九
    十七年十月後始知崴正公司參與系爭標案投標之事，其並未
    參與等語。經查：
  (一)被告張光郎於九十七年間係告訴人公司之董事，且於系爭標
    案招標公告至決標期間，其尚任職於告訴人公司等情，業據
    被告張光郎自承，且有證人謝和興之證述，及畜產會「九十
    七年度建立畜產品資訊整合應用平台先期建置案」決標公告
    （偵卷第五十一頁參照）在卷可憑，故被告張光郎係為告訴
    人公司處理事務之人，應堪認定。
  (二)本案之爭點在於被告張光郎是否有違背任務之行為？茲分述
    如下：
  1.證人王菁證稱：被告張光郎不需要負責畜產會的標案搜尋，
    系爭標案投標前，其並未與被告張光郎討論過，被告張光郎
    亦未參與系爭標案之規畫、設計、投標事宜等語（本院卷二
    第二五一頁參照），證人黃淳海證稱：告訴人公司主要由王
    菁、被告童大鵬在負責搜尋畜產會之招標訊息等語（本院卷
    二第三十九頁參照），證人沈志成亦證稱：系爭標案係王菁
    與其聯繫，其並未與被告張光郎聯繫、討論，被告張光郎亦
    未參與系爭標案之規畫、設計、執行等語（本院卷二第二九
    三頁參照），三者互核可知，告訴人公司係王菁及被告童大
    鵬負責搜尋畜產會之招標訊息，與被告張光郎無涉，且王菁
    、被告沈志成亦未與被告張光郎討論系爭標案事宜，故被告
    張光郎並未參與系爭標案之投標、執行事宜，難認被告張光
    郎有與被告童大鵬、沈志成、王菁共同違背任務之行為。
  2.雖被告張光郎自承，崴正公司之設立程序係其找會計師辦理
    等語，然被告童大鵬、沈志成及證人王菁、黃淳海、楊宗展
    均陳稱，崴正公司成立時並沒有營業等語（本院卷一第二十
    四頁反面、二十五頁、本卷卷二第三十八、四十一頁參照）
    ，證人王菁亦證稱，崴正公司並無上班的處所等語（本院卷
    二第二五五頁反面參照），足認崴正公司設立之後直至參與
    系爭標案投標之前並未營業，自難僅以被告張光郎參與設立
    崴正公司乙節遽認被告張光郎有違背任務之行為。
  (三)綜上，被告張光郎雖係為告訴人公司處理事務之人，且於任
    職告訴人公司期間參與成立崴正公司，然查無證據足認被告
    張光郎有何隱匿系爭標案及參與系爭標案之投標、執行事宜
    等違背任務之行為。公訴人所為舉證尚未達到通常一般之人
    不致有所懷疑，而得確信其為事實之程度，本案容有合理之
    懷疑存在而無從使本院得有確切不移之有罪確信，此外，復
    查無其他積極證據足認被告張光郎有檢察官所指涉之背信犯
    行，揆諸前開說明，自應為被告張光郎無罪之諭知，以維法
    紀。
據上論斷，應依刑事訴訟法第二百九十九條第一項前段、第三百
零一條第一項，刑法第二十八條、第三百四十二條第一項、第四
十一條第一項前段，刑法施行法第一條之一，判決如主文。
本案經檢察官謝憲杰到庭執行職務
中    華    民    國   100    年    6     月    23    日
                  刑事第九庭審判長法  官  林怡秀
                                  法  官  劉素如
                                  法  官  鄭富城
以上正本證明與原本無異。
如不服本判決應於收受送達後10日內向本院提出上訴書狀，並應
敘述具體理由；其未敘述上訴理由者，應於上訴期間屆滿後20日
內向本院補提理由書（均須按他造當事人之人數附繕）「切勿逕
送上級法院」。
                                書記官  顏淑華
中    華    民    國   100    年    6     月    23    日
附錄本案論罪法條：
中華民國刑法第342條
（背信罪）
為他人處理事務，意圖為自己或第三人不法之利益，或損害本人
之利益，而為違背其任務之行為，致生損害於本人之財產或其他
利益者，處 5 年以下有期徒刑、拘役或科或併科 1 千元以下罰
金。
前項之未遂犯罰之。